臺灣臺北地方法院新店簡易庭民事裁定
111年度店補字第278號
原      告  史美振  
訴訟代理人  余來炎律師
上列原告與被告澳樺股份有限公司間請求遷讓房屋事件，本院裁
定如下：
    主    文
原告應於本裁定送達後十日內，按訴訟標的價額新臺幣陸拾萬元
，應繳第一審裁判費新臺幣陸仟伍佰元；惟原告如能查報門牌號
碼臺北市○○區○○路○段○○○巷○弄○○號二樓房屋之交易現值或經有
鑑定資格之鑑價公司所為之鑑價資料，則以該金額為本件訴訟標
的價額，依民事訴訟法第七十七條之十三所定費率，補繳裁判費
，逾期未補繳，即駁回其訴。
    理    由
一、按因財產權而起訴，應繳納裁判費，此為法定必備之程式，
    民事訴訟法第77條之13定有明文。訴訟標的之價額，由法院
    核定。核定訴訟標的之價額，以起訴時之交易價額為準；無
    交易價額者，以原告就訴訟標的所有之利益為準。同法第77
    條之1第1、2項定有明文。房屋及土地為各別之不動產，各
    得單獨為交易標的，故房屋所有權人對無權占有人請求遷讓
    交還房屋之訴，應以房屋起訴時之交易價額為準，核定其訴
    訟標的價額，而不應將房屋坐落之土地價額併算在內（最高
    法院99年度臺抗字第275號裁定參照）。而城市地方房屋之
    租金，以不超過土地及其建築物申報總價年息百分之十為限
    ，土地法第97條第1項亦有明定。另原告之訴，有民事訴訟
    法第249條第1項所列各款情形之一，依其情形可以補正，審
    判長應定期間命其補正，逾期未補正，應以裁定駁回之；前
    開規定於簡易訴訟程序準用之，同法第249條第1項但書、第
    436條第2項有明文。
二、查原告起訴請求被告遷讓房屋等事件，訴之聲明為：被告應
    自門牌號碼臺北市○○區○○0段000巷0弄00號2房屋（下稱系爭
    房屋）中遷出，並將房屋返還予原告。則聲明之訴訟標的價
    額為原告主張被告返還系爭房屋於起訴時之交易價額，原告
    於111年3月11日民事陳報狀稱訴訟標的價額17,264,400元係
    房地產交易價格，並未表明系爭房屋交易價額，惟由房屋租
    賃契約書可知系爭房屋按月租金5,000元，依上述土地法第9
    7條第1項所定房屋租金最高額限制反推，所此計算訟標的價
    額核定為600,000元（每月租金5,000元×12月10％＝600,000
    元），應徵第一審裁判費6,500元。原告若能查報系爭房屋
    之交易現值或經有鑑定資格之鑑價公司所為鑑價資料，則應
    以該交易現值或鑑價資料為本件訴訟標的價額，並以民事訴
    訟法第77條之13所定費率計算補繳裁判費。茲限原告於收受
    本裁定送達後10日內向本院補繳第一審裁判費6,500元，或
    以系爭房屋之交易現值或鑑價資料為本件訴訟標的價額，依
    民事訴訟法第77條之13所定費率，補繳裁判費，逾期未補繳
    者，即駁回其訴。
三、依民事訴訟法第249條第1項但書，裁定如主文。
中　　華　　民　　國　　111 　年　　8 　　月　　2 　　日
                  臺灣臺北地方法院新店簡易庭                      法  官  鄧德倩
以上正本係照原本做成。                  
對於本裁定如有不服，得於裁定送達後10日內，向本院繳納新臺
幣1,000元提起抗告。
中　　華　　民　　國　　111 　年　　8 　　月　　2 　  日
                            書記官  張嘉崴